臺灣臺北地方法院刑事判決　　　　　　　100年度易字第588號
公　訴　人　臺灣臺北地方法院檢察署檢察官
被　　　告　江郁珊
上列被告因毒品危害防制條例案件，經檢察官提起公訴（100 年
度毒偵字第553 號），經本院判決如下：
    主  文
江郁珊施用第二級毒品，累犯，處有期徒刑柒月。
    事  實
一、江郁珊前於民國89年間，即因施用第2 級毒品，經臺灣板橋
    地方法院以89年度毒聲字第3338號裁定送觀察、勒戒後，認
    無繼續施用毒品之傾向，於89年9 月1 日出所、經臺灣板橋
    地方法院檢察署檢察官以89年度毒偵緝字第997 號不起訴處
    分確定；又於90年間，因施用第2 級毒品，經臺灣板橋地方
    法院以90年度毒聲字第727 號裁定送觀察、勒戒後，認有繼
    續施用毒品之傾向，經同院以92年度毒聲字第397 號裁定令
    入強制戒治，再經92年毒聲字第1589號裁定停止強制戒治所
    餘期間付保護管束，於92年9 月5 日停止戒治（因刑案部分
    ，另經本院以92年度簡字第766 號判決處有期徒刑6 月〈後
    減為3 月〉確定，而另需執行刑案、並未釋放）；復又於97
    年2 月1 日（即釋放後5 年內）施用第2 級毒品，而經臺灣
    板橋地方法院以97年度簡字第3234號判決處有期徒刑6 月確
    定，並於99年7 月5 日易科罰金執行完畢；復於99年6 月間
    因施用第2 級毒品，經本院以99年度簡字第3259號判決處有
    期徒刑6 月確定（現仍執行中）。猶不知悔改，仍基於施用
    第2 級毒品甲基安非他命之故意，於99年12月26、27日，在
    新北市○○區○○路1 段30號居處，以將第2 級毒品甲基安
    非他命放入吸食器內以火燒烤產生煙霧後吸用煙霧，施用第
    2 級毒品甲基安非他命一次。嗣因前開施用毒品案件待執行
    而為臺灣臺北地方法院檢察署通緝，而於99年12月30日下午
    6 時30分許，在新北市○○區○○街83巷3 弄3 號8 樓為警
    逮捕，並於99年12月30日下午7 時31分許，在新北市○○區
    ○○路1 段129 號新北市政府警察局新店分局，經取得同意
    後採尿檢驗後查知上情。
二、案經新北市政府警察局新店分局報告臺灣臺北地方法院檢察
    署檢察官偵查後起訴。
    理  由
一、訊據被告江郁珊就於前揭時地施用第2 級毒品甲基安非他命
    等事實，於偵查中、本院審理時均自白不諱（見本院筆錄、
    偵查卷第40頁），經查：
  (一)被告於前揭施用第二級毒品甲基安非他命之事實，業經將被
    告於警逮捕時採得之尿液，送臺灣檢驗科技股份有限公司以
    酵素免疫分析法、氣相層析質譜儀法檢驗確認，結果呈安非
    他命類陽性反應等情，復有該公司100 年1 月14日濫用藥物
    檢驗報告（見偵查卷第4 頁）、偵辦毒品危害防制條例案件
    犯嫌尿液檢驗編號對照表（見偵查卷第9頁）、 勘察採證同
    意書（見偵卷第10頁）在卷可稽；是被告確有於驗尿前有施
    用安非他命類毒品。
  (二)復被告於89年間，即因施用第2 級毒品，經臺灣板橋地方法
    院以89年度毒聲字第3338號裁定送觀察、勒戒後，認無繼續
    施用毒品之傾向，於89年9 月1 日出所、經臺灣板橋地方法
    院檢察署檢察官以89年度毒偵緝字第997 號不起訴處分確定
    ；又於90年間，因施用第2 級毒品，經臺灣板橋地方法院以
    90年度毒聲字第727 號裁定送觀察、勒戒後，認有繼續施用
    毒品之傾向，經同院以92年度毒聲字第397 號裁定令入強制
    戒治，再經92年毒聲字第1589號裁定停止強制戒治所餘期間
    付保護管束，於92年9 月5 日停止戒治（因刑案部分，另經
    本院以92年度簡字第766 號判決處有期徒刑6 月〈後減為3
    月〉確定，而另需執行刑案、並未釋放）；復又於97 年2月
    1 日（即前開停止強制戒治程序後5 年內）施用第2 級毒品
    ，而經臺灣板橋地方法院以97年度簡字第3234號判決處有期
    徒刑6 月確定，再於99年6 月間因施用第2 級毒品，經本院
    以99年度簡字第3259號判決處有期徒刑6 月確定（現仍執行
    中）乙節，有前開臺灣高等法院被告前案紀錄表、臺灣板橋
    地方法院檢察署89年度毒偵緝字第997 號不起訴處分書、臺
    灣板橋地方法院97年度簡字第3234號簡易判決（見本院卷）
    、本院99年度簡字第3259號簡易判決（見偵卷第37頁）附卷
    可稽，是被告前已經完畢觀察勒戒、強制戒治之療程，仍於
    5 年內仍陸續再為多次施用毒品之行為。
  (三)是依上開卷附之各項文書等補強證據已足資擔保被告於本院
    調查、審理中所為之上開任意性自白之真實性，按據刑事訴
    訟法第156 條之規定，自得據被告前開任意性自白及各該補
    強證據，採信被告任意、真實之自白，認本件事證明確，被
    告犯行洵堪認定，應予依法論科。
二、核被告之行為係犯毒品危害防制條例第10條第2 項施用第二
    級毒品罪。又被告持有安非他命之低度行為分別經施用之高
    度行為所吸收，不另論罪。查被告於97年間施用第2 級毒品
    ，而經臺灣板橋地方法院以97年度簡字第3234號判決處有期
    徒刑6 月確定，並於99年7 月5 日易科罰金執行完畢，有臺
    灣高等法院被告前案紀錄表附卷可按，未滿5 年，故意再犯
    本件有期徒刑以上之罪，為累犯，應依刑法第47條第1 項加
    重其刑。本院爰審酌毒品危害防制條例對於施用毒品之被告
    改以治療、矯治為目的，非重在處罰，是被告違反本罪實係
    基於「病患性」行為，而對他人甚少損害，且被告於本院審
    理中表示戒毒意願，再衡量其施用毒品及其施用時間之長短
    、此犯罪本質並無損害他人等一切情狀，量處如主文所示之
    刑，以示懲儆。
據上論斷，應依刑事訴訟法第299 條第1 項前段，毒品危害防制
條例第10條第2 項，刑法第11條前段、第47條第1 項，判決如主
文。
本案經檢察官劉俊良到庭執行職務
中    華    民    國   100    年    3     月    31    日
                  刑事第四庭  法  官  郭惠玲
以上正本證明與原本無異。
如不服本判決，應於判決送達後10日內，向本院提出上訴狀。
                              書記官  江虹儀
中    華    民    國   100    年    4     月     1    日
附錄本案論罪科刑法條全文：
毒品危害防制條例第10條
施用第一級毒品者，處6 月以上5 年以下有期徒刑。
施用第二級毒品者，處3 年以下有期徒刑。